臺灣臺南地方法院臺南簡易庭民事判決
110年度南勞簡字第57號
原      告  陳翊綺  
訴訟代理人  
(法扶律師)  魏宏儒律師
被      告  元暉有限公司

法定代理人  謝碧瑛  
訴訟代理人  吳彥廷  

上列當事人間請求給付加班費等事件，經本院於民國111年4月19
日言詞辯論終結，判決如下︰
    主      文
被告應給付原告新臺幣壹拾萬零陸佰伍拾捌元，及自民國一一０
年十一月三日起至清償日止，按周年利率百分之五計算之利息。
被告應提繳新臺幣壹萬壹仟伍佰陸拾貳元至勞工保險局設立之原
告勞工退休金個人專戶。
原告其餘之訴駁回。
訴訟費用由被告負擔百分之三十四，餘由原告負擔。
本判決第一項得假執行。但被告如以新臺幣壹拾萬零陸佰伍拾捌
元為原告預供擔保，得免為假執行。　　　　　
本判決第二項得假執行。但被告如以新臺幣壹萬壹仟伍佰陸拾貳
元元為原告預供擔保，得免為假執行。　　　　　
    事實及理由
一、按訴狀送達後，原告不得將原訴變更或追加他訴，但減縮應
    受判決事項之聲明者，不在此限，民事訴訟法第255條第1項
    第3款定有明文。原告起訴第1項聲明為：被告應給付原告新
    臺幣（下同）311,680元，及自起訴狀繕本送達翌日起至清
    償日止，按週年利率百分之五計算之利息。嗣於民國111年4
    月8日提出民事綜合辯論狀（下稱辯論狀）減縮第1項聲明為
    ：被告應給付原告310,087元，及自起訴狀繕本送達翌日起
    至清償日止，按週年利率百分之五計算之利息（見本院卷第
    211頁），核屬減縮應受判決事項之聲明，揆之前開法律規
    定，自應准許。
二、原告起訴主張：
　㈠原告於107年9月1日至110年6月30日間，受雇於被告元暉有限
    公司，擔任專櫃銷售人員，分別於新光三越台南新天地與台
    南中山店二處百貨公司站櫃。到職時兩造約定月薪25,000元
    ，於108年為27,400元，全天班實際出勤時間為上午10時30
    分至22時，因為必須顧櫃位基本上並無完整休息時間，須邊
    顧櫃位邊吃飯，倘商品佚失將扣勞工工資為賠償，月休八天
    輪班排休。全天班出勤達11.5小時，被告僅以出勤9.5小時
    計算加班費，少給2小時，且被告究以何基礎計算原告之加
    班費亦不可得知。而原告原係實際到勤時間打卡，通常上午
    10時30分到班，因為10時40分百貨公司會要求所有設櫃之員
    工到店開晨會，倘樓管於10時40分巡視點名未到櫃，設櫃之
    被告公司即會被罰錢。108年10月開始，被告明知原告上班
    時間為10時30分，竟要求原告須打11時的上班卡，此顯有加
    班費給付不足之問題，且國定假日上班僅有108年2月除夕至
    初三有加給兩倍薪，其餘均未加給工資，原告每月平均工資
    均高於被告為原告所投保之107年9月投保25,200元及108年7
    月投保30,300元。導致原告請求失業給付因此受有損害。且
    被告亦會不當扣薪例如專櫃電話費、電燈維修費、顧客寄件
    費竟從原告薪資中扣除。爰依勞動基準法第21條、24條、第
    39條及就業保險法第38條第3項規定、勞工退休金條例第31
    條規定提起本件訴訟。
　㈡原告請求給付、提撥之項目及金額如下：
　　⒈延長工時工資255,655元：原告107年9月至108年3月間每月
      工資25,000元加計個人績效獎金，108年4月至110年6 月
      間每月工資27,400元加計個人績效獎金，依此為計算加班
      費基礎。107年9月至110年6月各月份每日之延長工時依原
      告提出之原證三計算原告得請求之加班費為255,655元。
　　⒉國定假日及投票日未休假工資30,392元：查原告月休8 天
      採輪班排休制，此僅符合每周工時40小時，尚未計算12 
      天國定假日，倘加計12天國定假日，則輪班排休制之工作
      至少應月休9天，方可能有足夠天數得以挪用國定假日。
      而被告僅108年2月除夕至初三有給予原告雙倍薪，倘以當
      月平均日薪26,193元為基準，僅有給予4天國定假日加給
      一天薪為4 天x(26,193元÷30日）等於3,492元。故於計 
      算108年2月薪資單上之加班費11,174元扣減3,492元等於7
      ,682元作為當月已領加班費。除此之外，被告再無給予原
      告國定假日未休假工資。原告於109年1月11日總統大選投
      票日，亦有出勤，自應加給一天工資。故原告自107年9 
      月至110年6月離職止，尚有以上未休假工資合計30,392元
      未領取。
　　⒊不當扣薪3,760元：包含顧客寄件費290元、電燈維修費385
      元、電話費補貼差額3,085元，共3,760元，均應由被告負
      擔，被告卻分別於原告108年12月、109年4月及108年10月
      起至110年5月止逐月，自原告薪資中扣款。
　　⒋失業給付差額損失20,280元：原告退保前被告公司僅以30,
      300元為原告投保，惟依法原告110年1月至2月間月提繳工
      資應為38,200元，110年3月至6月間月提繳工資應為34,80
      0元，依退保之當月起前6個月平均月投保薪資應為35,933
      元，被告公司提繳不足造成原告失業給付差額損失，原告
      自得依就業保險法第38條第3項規定，請求被告賠償其失
      業給付差額之損失共20,280元。
    ⒌提繳26,532元至勞工保險局設立之原告勞工退休金個人專
      戶：被告公司於原告107年9月到職時僅以25,200元之6%為
      原告每月提繳1,512元，迄至108年7月仍僅以30,300元之6
      %為原告每月提繳1,818元，惟依法原告之工資應包含加班
      費及未休假工資等，原告之工資實高於被告所提繳之工資
      ，差額損害為26,532元 。
　㈢聲明：⒈被告應給付原告310,087元，及自起訴狀繕本送達翌
    日起至清償日止，按週年利率百分之五計算之利息。⒉被告
    應提繳26,532元至勞工保險局設立之原告勞工退休金個人專
    戶。⒊願供擔保請准宣告假執行。
三、被告答辯略以：
　㈠原告於107年8月24日經面試約定月薪25,000元。面談中約定
    上班時間為全日班時間10:30-22:00，内含有2小時為休息時
    間讓其自行排定時間用餐休息。2小時之中、晚餐休息時間
    ，百貨公司訂有規則，離櫃用餐之員工需明確告知互助櫃地
    點，即可離櫃去用餐。因此這2小時之用餐休息時間，不能
    算是加班。
　㈡績效獎金係原告為激勵員工士氣，所提供獎勵、恩惠性之給
    與，非經常性給付，自非屬工資。原告自不能將績效獎金計
    入每個月薪資，並以此為依據計算加班費。
　㈢顧客寄件費290元部分，因物流宅配費用也是公司成本之一，
    依公司規定客人購買商品2,000元以上方可免費協助客人寄
    送宅配，或客人自付運費才能幫客人宅配，原告未依照公司
    規定或與該主管協商依照特案處理。電燈維修費385元部分
    ，公司基於統一管理，並於會議時宣達並教育專櫃人員如有
    向百貨公司申請其他項目會產生扣款之費用，應先向所屬主
    管呈報並於系統内做登打申請，如未及時依照流程辦理，百
    貨出帳時列出扣款明細亦可即時補登。或回覆百貨助理協助
    處理，但原告皆未依照公司流程處理與反應。專櫃電話費部
    分，公司補助基本月租費項目，因無法確認是否執行公務，
    因而雙方約定超過基本費的通話費，由櫃上2個正職人員共
    同負擔。
  ㈣失業給付勞保局規定：平均月投保薪資，按被保險人離職辦
    理就業保險退保之當月起前6個月之月投保薪資合計額除以6
    計算。110年1月-6月工資27,400元，實際投保金額30,300元
    。投保金額高於實際工資，無差額損害之爭議。另勞退金已
    足額提繳，是原告請求被告應提繳勞工退休金至勞工保險局
    所設個人專戶部分無理由。
　㈤聲明：⒈原告之訴及假執行之聲請均駁回。⒉如為不利被告之
    判決，請准供擔保免為假執行。
四、不爭執事項：
　㈠原告於107年8月24日至110年6月30日任職於被告公司，擔任
    百貨公司專櫃銷售人員。
　㈡原告於107年8月24日至108年3月間之月薪為25,000元，108年
    4月至110年6月之月薪為27,400元。
　㈢原告全日班出勤時間為10時30分至22時，月休八天，輪班排
    休。（被告爭執全日班時間内含有2小時休息時間）
五、爭執事項：　
　㈠原告全日班出勤時間10時30分至22時是否確有足2小時休息時
    間?原告之全日班工時為何?
　㈡原告之個人績效獎金是否屬於工資？是否得採為加班費計算
    基礎？
　㈢原告請求被告給付延長工時工資255,655元，給付國定假日及
    投票日未休假工資30,392元，返還不當扣薪3,760元，給付
    失業給付差額損失20,280元，提繳26,532元至勞工保險局設
    立之原告勞工退休金個人專戶，有無理由?　　
六、本院之判斷：　
  ㈠原告所主張之工時均應扣除2 小時之休息時間：
    ⒈按所謂工作時間，係指勞工在雇主指揮監督之下，於雇主
      之設施內或雇主指定之場所提供勞務或受命令等待提供勞
      務之時間，但不包括不受雇主支配之休息時間。休息時間
      為勞工得自由運用之時段，非屬工作時間，除非事實上雇
      主未予勞工休息，未允勞工得脫離指揮監督，猶要求勞工
      於職場待命或提供勞務，始屬工作時間。 
　　⒉原告主張其全日班出勤時間10時30分至22時均屬工作時間
      ，為被告所否認，並辯稱：其中午晚餐時間，因百貨公司
      有互助櫃制度，員工均得各休息一小時，不應計入工作時
      間等語，業據提出百貨公司互助櫃名單、百貨公司休息時
      間規定、其他設櫃廠商用餐休息時間（本院卷第169-173
      頁）等件為證，並據證人林淑慧為證，經查：依被告提出
      之互助櫃名單及百貨公司休息時間規定附表顯示，原告服
      勞務之百貨公司設有互助櫃制度並分配休息時間，專櫃人
      員於離櫃時得請互助櫃支援協助販售事務，並參證人林淑
      慧證稱：伊於107或108年7月才與原告一起配班，工作地
      點是新光三越中山店，擔任銷售家電產品的工作，工作時
      間為排班，有早晚班，有時候是全班，全天班是10點半會
      先到櫃位，百貨公司11點開門到晚上10點下班，中午及晚
      上公司有給員工各一個小時休息時間。伊之互助櫃為集雅
      社，休息時間沒有固定，是由員工自己去調配等語（見本
      院卷第196-201頁）。可見被告公司確有規定勞工之用餐
      時間，勞工可以離櫃，自行決定用餐地點，且有他人可以
      代理或代班，則上開用餐時間自屬不受雇主支配之休息時
      間，非屬工作時間。是以，原告將每日之用餐時間當作工
      作時間，進而計算其工作或延長工作之工時，並非適當，
      應予扣除。
　㈡原告之個人績效獎金屬於工資並應採為加班費計算基礎：
　　⒈按雇主延長勞工工作時間者，其延長工作時間之工資，依
      下列標準加給：延長工作時間在2小時以內者，按平日每
      小時工資額加給3分之1以上。再延長工作時間在2小時以
      內者，按平日每小時工資額加給3分之2以上。雇主使勞工
      於第36條所定休息日工作，工作時間在2小時以內者，其
      工資按平日每小時工資額另再加給1又3分之1以上；工作2
      小時後再繼續工作者，按平日每小時工資額另再加給1又3
      分之2以上。勞工正常工作時間，每日不得超過8小時，每
      週不得超過40小時，勞基法第24條第1項第1款、第2款、
      第2項、第30條第1項分別定有明文。同法第39條中段亦規
      定，勞工於休假日工作，工資應加倍發給。次按勞基法第
      2條第3款規定：工資：指勞工因工作而獲得之報酬；包括
      工資、薪金及按計時、計日、計月、計件以現金或實物等
      方式給付之獎金、津貼及其他任何名義之經常性給與均屬
      之。勞基法施行細則第10條規定：「本法第2條第3款所稱
      之其他任何名義之經常性給與係指左列各款以外之給與：
      一、紅利。二、獎金：指年終獎金、競賽獎金、研究發明
      獎金、特殊功績獎金、久任獎金、節約燃料物料獎金及其
      他非經常性獎金。三、春節、端午節、中秋節給與之節金
      。四、醫療補助費、勞工及其子女教育補助費。五、勞工
      直接受自顧客之服務費。六、婚喪喜慶由雇主致送之賀禮
      、慰問金或奠儀等。七、職業災害補償費。八、勞工保險
      及雇主以勞工為被保險人加入商業保險支付之保險費。九
      、差旅費、差旅津貼及交際費。十、工作服、作業用品及
      其代金。十一、其他經中央主管機關會同中央目的事業主
      管機關指定者。」依上開規定可知，勞基法上所稱之「工
      資」，乃勞工因工作而獲得之報酬，包括工資、薪金及按
      計時、計日、計月、計件以現金或實物等方式給付之獎金
      、津貼及其他任何名義之經常性給與，且須藉由其是否具
      「勞務對價性」及是否屬「經常性給與」而為觀察，並應
      就雇主給付予勞工金錢之實質內涵，即給付之原因、目的
      及要件等具體情形，依一般社會通念以為判斷，而非僅以
      雇主給付時所使用之名目為準。至條文所稱「經常性給與
      」，係因通常情形，工資係由雇主於特定期間，按特定標
      準發給，在時間或制度上，具有經常發給的特性，然為防
      止雇主巧立名目，將應屬於勞務對價性質的給付，改用他
      種名義發給，藉以規避資遣費、退休金或職業災害補償等
      支付，乃特別明定其他任何名義之經常性給與，亦屬工資
      ，並非增設限制工資範圍之條件。是而，雇主依勞動契約
      、工作規則，對勞工提供勞務反覆應為之給與，乃雇主在
      訂立勞動契約或制定工作規則或簽立團體協約前已經評量
      之勞動成本，無論其名義為何，如在制度上通常屬勞工提
      供勞務，並在時間上可經常性取得之對價（報酬），即具
      工資之性質。
　　⒉經查，依原告提出被告不爭執之原告薪資單（見本院卷第7
      1-80頁）列載有「個獎」項目，而被告於107年10月、107
      年12月均有發給，並比照薪資單上除「個獎」外，尚有「
      團獎」及「特別獎」等項目區分，足見「個獎」即個人績
      效獎金係因原告個人努力達到預期之分店營業額結果，
　　　被告因此給予之獎金，故此係以勞工之一定工作成果為支
      付前提，因勞工提供之勞務在質或量上之結果作為報酬的
      對象，勞工欲獲得此報酬，須付出較多努力，應認該獎金
      具有因工作而獲得報酬之性質，非偶然性之競賽獎金或特
      殊功績獎金等勞基法施行細則第10條第2款之獎金範疇，
      應屬勞基法所定工資之一部分。次按勞工與雇主間關於工
      資之爭執，經證明勞工本於勞動關係自雇主所受領之給付
      ，推定為勞工因工作而獲得之報酬，勞動事件法第37條亦
      有明定，被告辯稱原告個人績效獎金係被告為激勵員工士
      氣所發放，屬恩惠性給予等語，然未提出反證證明，應認
      原告所受領之個人績效獎金，尚非屬恩惠性、勉勵性給與
      ，仍屬工資一部分。
　㈢茲將上開個人績效獎金列入工資，並扣除原告主張之午晚餐
    休息時間計算原告請求之項目及金額如後：
　　⒈加班費及國定假日及投票日未休假工資部分：
　　　⑴按「雇主延長勞工工作時間者，其延長工作時間之工資
        ，依下列標準加給：一延長工作時間在二小時以內者，
        按平日每小時工資額加給三分之一以上。二再延長工作
        時間在二小時以內者，按平日每小時工資額加給三分之
        二以上。……雇主使勞工於第三十六條所定休息日工作，
        工作時間在二小時以內者，其工資按平日每小時工資額
        另再加給一又三分之一以上；工作二小時後再繼續工作
        者，按平日每小時工資額另再加給一又三分之二以上。
        」、「勞工每七日中應有二日之休息，其中一日為例假
        ，一日為休息日。」、「內政部所定應放假之紀念日、
        節日、勞動節及其他中央主管機關指定應放假日，均應
        休假。中華民國一百零五年十二月六日修正之前項規定
        ，自一百零六年一月一日施行。」、「第三十六條所定
        之例假、休息日、第三十七條所定之休假及第三十八條
        所定之特別休假，工資應由雇主照給。雇主經徵得勞工
        同意於休假日工作者，工資應加倍發給。因季節性關係
        有趕工必要，經勞工或工會同意照常工作者，亦同。」
        勞基法第24條、第36條、第37條、第39條分別定有明文
        。
　　　⑵關於加班費之計算：
　　　　①查原告主張之工作時間應扣除午、晚餐得以休息時間
          各1小時，且原告工資應加計個人績效獎金，已如前
          述，而原告就其在職期間每日工作時間及每月領取薪
          資，業據提出排班表及薪資單為證（見本院卷第37-8
          0頁），則扣除被告上開期間按月已發給加班費後，
          原告得請求被告補足之延長工時工資差額如附表一所
          示共計34,129元。
　　　　②被告雖辯稱兩造依勞基法第30條第2項有變形工時之約
          定等情，然為原告所否認。按前項正常工作時間，雇
          主經工會同意，如事業單位無工會者，經勞資會議同
          意後，得將其2週內2日之正常工作時數，分配於其他
          工作日。其分配於其他工作日之時數，每日不得超過
          2小時。但每週工作總時數不得超過48小時，勞基法
          第30條第2項固有明文。然被告就兩造有變形工時合
          意，並未提出證據證明有經工會同意或經勞資雙方會
          議同意之證據，已不足採。再依被告所陳：因為原告
          原本是來工讀，後來合作的還不錯，就直接請原告填
          個人資料轉正職，薪資原則上有跟原告講說如何計算
          ，但當時沒有簽勞動契約，據此，尚難認被告與原告
          達成變形工時之協議，被告此部分抗辯，尚不足採。
　　　⑶關於國定假日未領取之工資部分：
　　　　原告主張其在職期間於如附表二所示之國定假日未休假
　　　　等情，為被告所不爭執，則依前開規定，被告應依原告
　　　　當日上班時數加倍發給工資，據此計算原告此部分得請
　　　　求之金額如附表二所示為55,054元。
　　　⑷另依被告於110年12月22日所提出民事答辯狀之附表一（
        本院卷第129頁）可知，被告個別月份加班費之計算方
        式係將原告當月每天上班的時數相加去計算原告的總上
        班時數，再扣除原告當月應上班的基本時數，所得出之
        時數為加班時數，去計算原告當月的加班費，惟依上開
        法律規定，原告工作日如當月遇國定假日，該國定假日
        應發給加倍工資，不應計入工作基本時數計算，本院據
        此計算原告平日加班費及國定加班費應分別如附表一、
        二所示，且認原告請求之平日加班費及國定加班費因計
        算基礎不同應合併列算，附此敘明。
　　⒉不當扣薪部分：
　　　⑴按工資由勞雇雙方議定之。工資應全額直接給付勞工。
        但法令另有規定或勞雇雙方另有約定者，不在此限。勞
        動基準法第21條第1項、第22條第2項定有明文。而雇主
        給付勞工之工資，應依勞動契約之約定發給，工資之增
        減，乃勞動契約重要條件之變更，應由勞雇雙方協商同
        意，任一方均不得片面增減工資。
　　　⑵關於顧客寄件費290元部分：原告主張被告於108年12月
        將寄送予顧客商品之寄件費用290元自原告薪資中扣除
        ，為被告所不爭執，被告僅抗辯：因物流宅配費用也是
        公司成本之一，依公司規定客人購買商品2000元以上方
        可免費協助客人寄送宅配，或客人自付運費才能幫客人
        宅配，原告未依公司規定或與主管協商依照特案辦理等
        語，然未提出任何證據證明有與原告為此協商，所辯尚
        不足採。本院審酌被告亦不否認物流宅配費用應屬被告
        公司之成本項目，本應由被告負擔，卻自原告薪資中扣
        除，原告主張係不當扣除，自於法有據。
　　　⑶關於電燈維修費385元部分：被告對於原告主張被告於10
        9年4月間將自原告薪資中扣除被告百貨專櫃上之電燈修
        理費用385元等情，並不爭執，雖抗辯：被告公司有宣
        達並教育專櫃人員如有向百貨公司申請其他項目會 產
        生扣款之費用，應先向所屬主管呈報並於系統内做 登
        打申請，如未及時依照流程辦理，百貨出帳時列出 扣
        款明細亦可即時補登或回覆百貨助理協助處理，但原告
        皆未依照公司流程處理與反應等語，惟依被告所辯，此
        乃被告公司要求員工在向百貨公司申請費用時應遵守之
        流程，尚不足以證明被告公司有與原告達成該部分扣款
        得自員工即原告薪資中扣除之協議，被告此部分抗辯亦
        不足採。
　　　⑷電話費3,085元部分：原告主張關於專櫃電話費用，被告
        要求原告先繳付，被告會於下個月發放工資電話補貼補
        償，惟被告僅補貼一部分，總計於原告在職期間未補貼
        金額達3,085元等語，被告對於未全額補貼並不爭執，
        然辯稱：公司補助基本月租費項目，超過基本費 的通
        話費為櫃上正職人員負責，每月電話費由櫃上正 職人
        員收到帳單後自行付款，再將電話帳單已繳費正 本寄
        回公司申請等語，並舉證人林淑慧證稱：電話費的負擔
        是到職後與被告公司協商好的，電話單伊和原告收到會
        先去繳，薪資單下來，上面會列電話費補助，由伊與原
        告各補助一半。補助金額是看電話費多少，公司補助，
        例如當月電話費700 元，就會各補助300元，如果是100
        0元，可能會各補助450元，伊不確定等語（見本院卷第
        196-198頁），則依證人證詞可知，關於電話費之負擔
        ，係原告於到職後與被告公司間所議定，則依前開規定
        ，被告公司未全額補助，並無違反兩造間約定，原告此
        部分請求，不應准許。
　　　⑸綜上，原告關於不當扣款得請求之項目及金額為顧客寄
        件費290元、電燈維修費385元，合計共675元，原告在
        此範圍之請求於法有據，於此部分之請求則無理由。
　　⒊失業給付差額部分：
　　　⑴按投保單位違反本法規定，將投保薪資金額以多報少或
        以少報多者，自事實發生之日起，按其短報或多報之保
        險費金額，處4倍罰鍰，其溢領之給付金額，經保險人
        通知限期返還，屆期未返還者，依法移送強制執行，並
        追繳其溢領之給付金額。勞工因此所受損失，應由投保
        單位賠償之。就業保險法第38條第3項定有明文。次依
        勞動基準法施行細則第 24 條規定，特別休假因年度終
        結而未休者，其應休未休之日數，雇主應發給工資。又
        加班費係勞工因延長工時工作所獲取之報酬，自應屬工
        資之範圍。據此，雇主依上開規定發給之加班費、年度
        不休假加班費，自應計入勞工保險月投保薪資申報。另
        投保單位於發給加班費、不休假加班費之當月致被保險
        人之月薪資總額有所變動時，即應計入當月之勞工保險
        投保薪資申報，次月如已無此薪資項目，則不予計入計
        算。
　　　⑵查原告主張被告於原告退保前，僅以每月30,300元為原
        告投保，致原告僅領取每月18,180元之失業給付等情，
        業據提出就業保險失業〔再〕認定、失業給付申請書及給
        付收據為證（本院卷第95頁），並為被告所不爭執，堪
        信為真實。然依被告所不爭執原告提出之原告每月薪資
        單及排班表，可知原告離職前6個月所領薪資，依附表
        三所示分別為31,613元、34,465元、34,734元、31,840
        元、32,408元、31,558元，依勞工保險投保薪資分級表
        ，應投保薪資分別為31,800元、34,800元、34,800元、
        33,300元、33,300元、31,800元，離職前6個月平均月
        投保薪資應為39,783元【計算式：（31,800元＋34,800
        元＋34,800元＋33,300元＋33,300元＋31,800元）÷6＝33,30
        0元】。而原告既符合前揭所定失業給付請領條件，卻
        因被告將其投保薪資以多報少為30,300元，致受有失業
        給付差額損失10,800元【計算式：（33,300元－30,300
        元）×60％×6＝10,800元】，則依前開說明，原告請求被
        告賠償其此部分之損失10,800元自於法相合，逾此部分
        之請求，則屬無據。
　  ⒋關於被告應為原告提繳至勞工保險局設立之原告勞工退休
      金個人專戶金額部分：
　　　⑴按雇主應為適用勞工退休金條例之勞工，按月提繳退休
        金，儲存於勞工保險局設立之勞工退休金個人專戶。雇
        主每月負擔之勞工退休金提繳率，不得低於勞工每月工
        資6%；第1項至第3項所定每月工資及前項所定每月執行
        業務所得，由中央主管機關擬訂月提繳分級表，報請行
        政院核定之，勞工退休金條例第6條第1項、第14條第1
        、5項分別定有明文。依同條例第31條第1項規定，雇主
        未依該條例之規定按月提繳或足額提繳勞工退休金，致
        勞工受有損害者，勞工得向雇主請求損害賠償。該專戶
        內之本金及累積收益屬勞工所有，僅於未符合同條例第
        24條第1項所定請領退休金規定之前，不得領取。是雇
        主未依該條例之規定，按月提繳或足額提繳勞工退休金
        者，將減損勞工退休金專戶之本金及累積收益，勞工之
        財產受有損害，自得依該條例第31條第1項規定請求損
        害賠償；於勞工尚不得請領退休金之情形，亦得請求雇
        主將未提繳或未足額提繳之金額繳納至其退休金專戶，
        以回復原狀（最高法院101年度台上字第1602號判決要
        旨同此見解）。
　　　⑵原告主張被告公司於原告在職期間均短計原告應領薪資
        ，致計算被告為原告每月提繳之退休金專戶金額短少，
        應由被告補足提繳等語，有原告提出之計算表可參，被
        告對於該計算表中所列被告實際月提繳工資級距並不爭
        執，然原告「全月薪資總額」應如附表五所載，被告應
        如附表五所載「應投保工資」提繳，卻依附表五「實際
        投保工資」繳納，對於其間提撥差額共11,562元，依前
        開規定，自應由被告提繳。從而，原告依勞工退休金條
        例第31條第1項等規定，請求被告提撥前開受僱期間之
        勞工退休金11,562元至原告之勞工保險局勞工退休金個
        人專戶，亦屬有據。
七、綜上所述，原告依前開勞基法之規定及勞動契約請求被告給
    付如附表四所列之項目及金額共100,658元，並提繳如附表
    五所列之金額共及自民事起訴狀繕本送達翌日即110年11月3
    日起至清償日止，按週年利率5%計算之利息；暨另依勞工退
    休金條例第31條第1項等規定，請求被告應提撥11,562元至
    原告之勞工保險局勞工退休金個人專戶，均為有理由，應予
    准許；至原告之其餘請求，則均為無理由，應予駁回。
八、復按依勞動事件法第15條規定適用民事訴訟法第87條第1項
　　、第79條規定之結果，法院為終局判決時，應依職權為訴訟
　　費用之裁判。各當事人一部勝訴、一部敗訴者，其訴訟費用
　　，由法院酌量情形，命兩造以比例分擔或命一造負擔，或命
　　兩造各自負擔其支出之訴訟費用。查本院既為兩造前開一部
    敗訴、一部勝訴之終局判決，則依前開說明，本院酌量兩造
    前開勝、敗訴之比例，因認本件訴訟費用（除減縮部分外）
    應命由被告負擔34%，餘由原告負擔。
九、末按法院就勞工之給付請求，為雇主敗訴之判決時，應依職
    權宣告假執行。前項情形，法院應同時宣告雇主得供擔保或
　　將請求標的物提存而免為假執行，勞動事件法第44條第1、2
　　項著有規定。查本院就勞工即原告之前開給付請求，為雇主
　　即被告敗訴判決部分，爰依前開說明依職權宣告假執行，並
　　同時宣告被告得供相當之擔保金額而免為假執行。至原告敗
    訴部分，其假執行聲請亦失所附麗，應併予駁回。
十、本件事證已臻明確，兩造所為之其他主張，陳述並所提之證
　　據，經審酌後，認均與本件之結論無礙，不再一一論述，併
　　予敘明。
中    華    民    國   111    年     9    月    27    日
                  臺灣臺南地方法院簡易勞動法庭
                                  法  官  李杭倫
以上正本證明與原本無異。
如不服本判決，應於判決送達後20日內，向本院提出上訴狀並表
明上訴理由，如於本判決宣示後送達前提起上訴者，應於判決送
達後20日內補提上訴理由書（須附繕本）。
如委任律師提起上訴者，應一併繳納上訴審裁判費。
中    華    民    國   111    年     9    月    27    日
                                  書記官  黃怡惠
附表一(超時加班費)
年月 工資 績效獎金 平均時 薪 加班時數 應領加班費 實領加班費 加班費差額 107年9月 25,000元 0元 104元 30 4,150元 5,365元 -1,215元 107年10月 25,000元 296元 105元 33 4,608元 5,923元 -1,315元 107年11月 25,000元 0元 104元 34.5 4,772元 6,202元 -1,430元 107年12月 25,000元 22,267元 197元 34.5 9,039元 4,808元 4,231元 108年1月 25,000元 10,740元 149元 34.5 6,837元 5,923元 914元 108年2月 25,000元 1,193元 109元 21 3,044元 11,174元 -8,130元 108年3月 25,000元 1,768元 112元 31.5 4,692元 4,390元 302元 108年4月 27,400元 0元 114元 30 4,549元 6,829元 -2,280元 108年5月 27,400元 698元 117元 34.5 5,369元 5,923元 -554元 108年6月 27,400元 0元 114元 31.5 4,776元 5,714元 -938元 108年7月 27,400元 0元 114元 30 4,549元 4,181元 368元 108年8月 27,400元 0元 114元 12 1,819元 0元 1,819元 108年9月 27,400元 0元 114元 18 2,729元 1,533元 1,196元 108年10月 27,400元 4,153元 131元 34.5 6,011元 4,738元 1,273元 108年11月 27,400元 0元 114元 30 4,549元 2,927元 1,622元 108年12月 27,400元 577元 117元 18 2,801元 70元 2,011元 109年1月 27,400元 0元 114元 10.5 1,592元 1,812元 -220元 109年2月 27,400元 0元 114元 18 2,729元 0元 2,729元 109年3月 27,400元 0元 114元 21 3,184元 0元 3,184元 109年4月 27,400元 0元 114元 15 2,274元 0元 2,274元 109年5月 27,400元 0元 114元 18 2,729元 0元 2,729元 109年6月 27,400元 0元 114元 19.5 2,957元 0元 2,957元 109年7月 27,400元 0元 114元 25.5 3,866元 1,833元 2,033元 109年8月 27,400元 0元 114元 21 3,184元 0元 3,184元 109年9月 27,400元 0元 114元 21 3,184元 0元 3,184元 109年10月 27,400元 0元 114元 33 5,003元 7,397元 -2,394元 109年11月 27,400元 0元 114元 13.5 2,047元 0元 2,047元 109年12月 27,400元 0元 114元 25.5 3,866元 0元 3,866元 110年1月 27,400元 0元 114元 13.5 2,047元 0元 2,047元 110年2月 27,400元 0元 114元 9 1,365元 462元 903元 110年3月 27,400元 0元 114元 15 2,274元 0元 2,274元 110年4月 27,400元 0元 114元 15 2,274元 0元 2,274元 110年5月 27,400元 0元 114元 21 3,184元 0元 3,184元 110年6月 27,400元 348元 116元 0 0元 0元 0元        34,129元 

附表二（國定假日未休假工資）
國定假日未休假日期 當月時薪 上班時數 應發工資 備註 107年9月24日（中秋節） 104元 9.5 1,976元  107年10月10日（國慶日） 105元 9.5 1,995元  108年1月1日（元旦） 149元 0 0元  108年2月4日至7日、28日（春節、228紀念日） 109元 44.5 9,701元  108年4月4日、5日（清明節、兒童節） 114元 19 4,332元  108年5月1日（勞動節） 117元 0 0元  108年6月7日(端午節） 114元 9.5 2,166元  108年9月13日(中秋節） 114元 7 1,596元  108年10月10日(國慶日) 131元 0 0元  109年1月1日、11日、24日至27日(元旦、總統大選、春節） 114元 31 7,068元  109年2月28日（228紀念日） 114元 9.5 2,166元  109年4月4日、5日（清明節、兒童節） 114元 19 4,332元  109年5月1日（勞動節） 114元 6 1,368元  109年6月25日(端午節） 114元 9.5 2,166元  109年10月1日、10日(中秋節、國慶日） 114元 19 4,332元  110年1月1日(元旦） 114元 9.5 2,166元  110年2月11日至14日、28日（春節、228紀念日） 114元 25 5,700元  110年4月4日、5日（清明節、兒童節） 114元 9.5 2,166元  110年5月1日（勞動節） 114元 8 1,824元  110年6月14日(端午節） 116元 0 0元  總計：55,054元     
　　　　
附表三（失業給付差額損害計算表）
年月 當月工資 獎金 平日加班費 國定假日工資 特別休假未休工資 全月薪資總額 應投保工資 實際投保工資 110年1月 27,400元 0元 2,047元 2,166元 0元 31,613元 31,800元 30,300元 110年2月 27,400元 0元 1,365元 5,700元 0元 34,465元 34,800元 30,300元 110年3月 27,400元 0元 2,274元 0元 5,060元 34,734元 34,800元 30,300元 110年4月 27,400元 0元 2,274元 2,166元 0元 31,840元 33,300元 30,300元 110年5月 27,400元 0元 3,184元 1,824元 0元 32,408元 33,300元 30,300元 110年6月 27,400元 348元 0元 0元 3,840元 31,558元 31,800元 30,300元 

附表四：
項　　　目 金　　　　額  超時加班費 34,129元  國定假日未休假工資 55,054元  不當扣薪 675元  失業給付差額損失 10,800元  

合計 100,658元  

附表五（勞工退休金差額損害計算表）
年月 工資 獎金 平日加班費 國定假日工資 特別休假未休工資 全月薪資總額 應投保工資 實際投保工資 退休金差額 107年9月 25,000元 0元 4,150元 1,976元 0元 31,126元 31,800元 25,200元 396元 107年10月 25,000元 296元 4,608元 1,995元 0元 31,899元 33,300元 25,200元 486元 107年11月 25,000元 0元 4,772元 0元 0元 29,772元 30,300元 25,200元 306元 107年12月 25,000元 22,267元 9,039元 0元 0元 56,306元 57,800元 25,200元 1,956元 108年1月 25,000元 10,740元 6,837元 0元 0元 42,577元 43,900元 25,200元 1,122元 108年2月 25,000元 1,193元 3,044元 9,701元 0元 38,938元 40,100元 25,200元 894元 108年3月 25,000元 1,768元 4,692元 0元 0元 31,460元 31,800元 25,200元 396元 108年4月 27,400元 0元 4,549元 4,332元 0元 36,281元 36,300元 25,200元 666元 108年5月 27,400元 698元 5,369元 0元 0元 33,467元 34,800元 25,200元 576元 108年6月 27,400元 0元 4,776元 2,166元 0元 34,342元 34,800元 25,200元 576元 108年7月 27,400元 0元 4,549元 1,596元 0元 33,545元 34,800元 30,300元 270元 108年8月 27,400元 0元 1,819元 0元 0元 29,219元 30,300元 30,300元 0元 108年9月 27,400元 0元 2,729元 0元 0元 30,129元 30,300元 30,300元 0元 108年10月 27,400元 4,153元 6,011元 0元 0元 37,564元 38,200元 30,300元 474元 108年11月 27,400元 0元 4,549元 0元 0元 31,949元 33,300元 30,300元 180元 108年12月 27,400元 577元 2,801元 0元 0元 30,788元 31,800元 30,300元 90元 109年1月 27,400元 0元 1,592元 7,068元 0元 36,060元 36,300元 30,300元 360元 109年2月 27,400元 0元 2,729元 2,166元 0元 32,295元 33,300元 30,300元 180元 109年3月 27,400元 0元 3,184元 0元 0元 30,584元 31,800元 30,300元 90元 109年4月 27,400元 0元 2,274元 4,332元 0元 34,006元 34,800元 30,300元 270元 109年5月 27,400元 0元 2,729元 1,368元 0元 31,497元 33,300元 30,300元 180元 109年6月 27,400元 0元 2,957元 2,166元 0元 32,523元 33,300元 30,300元 180元 109年7月 27,400元 0元 3,866元 0元 0元 31,266元 31,800元 30,300元 90元 109年8月 27,400元 0元 3,184元 0元 0元 30,584元 31,800元 30,300元 90元 109年9月 27,400元 0元 3,184元 0元 0元 30,584元 31,800元 30,300元 90元 109年10月 27,400元 0元 5,003元 4,332元 0元 36,735元 38,200元 30,300元 474元 109年11月 27,400元 0元 2,047元 0元 0元 29,447元 30,300元 30,300元 0元 109年12月 27,400元 0元 3,866元 0元 0元 31,266元 31,800元 30,300元 90元 110年1月 27,400元 0元 2,047元 2,166元 0元 31,613元 31,800元 30,300元 90元 110年2月 27,400元 0元 1,365元 5,700元 0元 34,465元 34,800元 30,300元 270元 110年3月 27,400元 0元 2,274元 0元 5,060元 34,734元 34,800元 30,300元 270元 110年4月 27,400元 0元 2,274元 2,166元 0元 31,840元 33,300元 30,300元 180元 110年5月 27,400元 0元 3,184元 1,824元 0元 32,408元 33,300元 30,300元 180元 110年6月 27,400元 348元 0元 0元 3,840元 31,558元 31,800元 30,300元 90元 差額共計：11,562元